臺灣高雄地方法院民事裁定
110年度消債更字第127號

聲  請  人  黃綠泠（原名：黃寀津、黃寶桂）
0000000000000000

0000000000000000

0000000000000000

代  理  人  王芊智律師

上列當事人因消費者債務清理事件聲請更生，本院裁定如下：
    主  文
聲請人黃綠泠自中華民國一一○年九月二十二日下午四時起開始
更生程序。
命司法事務官進行本件更生程序。
    理  由
一、按債務人不能清償債務或有不能清償之虞者，得依本條例所
    定更生或清算程序，清理其債務；債務人無擔保或無優先權
    之本金及利息債務總額未逾新臺幣（下同）12,000,000元者
    ，於法院裁定開始清算程序或宣告破產前，得向法院聲請更
    生；法院開始更生程序之裁定，應載明其年、月、日、時，
    並即時發生效力；法院開始更生或清算程序後，得命司法事
    務官進行更生或清算程序，必要時得選任律師、會計師或其
    他適當之自然人或法人1人為監督人或管理人，消費者債務
    清理條例（下稱消債條例）第3條、第16條第1項、第42條第
    1項、第45條第1項分別定有明文。
二、聲請意旨略以：伊有不能清償債務情事，前依消債條例規定
    ，向本院聲請調解債務清償方案，惟調解不成立。伊又未經
    法院裁定開始清算程序或宣告破產，爰聲請更生等語。
三、經查：
  ㈠聲請人前於民國110年3月2日提出債權人清冊，向本院聲請調
    解債務清償方案，經本院110年度司消債調字第99號受理，
    於110年3月24日調解不成立，聲請人於同年4月1日具狀聲請
    更生等情，業經本院依職權調取上開調解卷宗核閱無訛。
  ㈡聲請人於107年度至109年度申報所得各為160,533元、55,645
    元、45,652元，平均每月所得各為13,378元、4,637元、3,8
    04元（本裁定計算式均採元以下4捨5入），名下有1989年出
    廠車輛1部，並有新光人壽保單解約金116,247元（已扣保單
    借款本息、保單墊繳本息，前於108年8月9日領取578元紅利
    給付）；又聲請人於咕莫尼早餐店任職，工作時間自6時至1
    2時，日薪800元，每月收入約20,000元，另有葡眾企業股份
    有限公司直銷收入，108年3月至12月收入共計4,390元，109
    年收入共計45,652元，110年4月收入為1,431元，至艾多美
    股份有限公司部分，自108年3月起即無直銷收入，現未領取
    補助或給付，成年子女亦未給付扶養費等情，有107年至108
    年綜合所得稅各類所得資料清單及財產歸屬資料清單【本院
    110年度司消債調字第99號卷（下稱調卷）第7至9頁】、109
    年稅務電子閘門財產所得調件明細表（本案卷第94頁）、財
    產及收入狀況說明書（調卷第2頁）、債權人清冊（本案卷
    第79頁）、戶籍謄本（調卷第11頁）、勞工保險被保險人投
    保資料表（調卷第10頁）、個人商業保險查詢結果表（本案
    卷第29頁）、財團法人金融聯合徵信中心前置協商專用債權
    人清冊（調卷第4至6頁）、信用報告（本案卷第11至20頁）
    、社會補助查詢表（本案卷第38至40頁）、租金助查詢表（
    本案卷第41頁）、勞動部勞工保險局函（本案卷第30頁）、
    勞動部勞動力發展署高屏澎東分署函（本案卷第31頁）、高
    雄市政府勞工局訓練就業中心函（本案卷第32至33頁）、健
    保投保紀錄（本案卷第81頁）、存簿（本案卷第84至86頁）
    、葡眾企業股份有限公司函（本案卷第34至36頁）、臺灣桃
    園地方法院執行命令（調卷第14至15頁）、工作證明（本案
    卷第82頁）、收入切結書（本案卷第83頁）、艾多美股份有
    限公司函（本案卷第37頁）、新光人壽保險股份有限公司陳
    報狀（本案卷第92至93頁）等附卷可證。依聲請人上述工作
    、收入及財產情況，堪認以其於咕莫尼早餐店每月收入，加
    計108年3月至110年4月葡眾企業股份有限公司平均每月直銷
    收入，共計21,980元【計算式：20,000＋（4,390＋45,652＋1,
    431）÷26＝21,980】，核算其償債能力，較為妥適。
  ㈢關於聲請人個人日常必要支出部分，聲請人主張每月支出15,
    719元（包含每月房屋租金8,500元）乙情，並提出租賃契約
    （調卷第17至20頁）為證。按債務人必要生活費用，以最近
    1年衛生福利部或直轄市政府所公告當地區每人每月最低生
    活費1.2倍定之，清債條例第64條之2第1項定有明文。本院
    參酌衛福部社會司所公告110年度高雄市最低生活費為13,34
    1元，1.2倍即16,009元，聲請人主張每月必要支出約15,719
    元，尚屬合理，應予採計。
  ㈣關於聲請人扶養支出部分，聲請人稱扶養母親黃吳萬仔，每
    月支出扶養費3,000元。經查，母親黃吳萬仔係19年生，現
    無業，107年度至109年度均無申報所得，名下有土地1筆，
    現值924,600元，原每月領取老農津貼7,256元，自109年1月
    起調整為每月領取7,550元等情，此有戶籍謄本（調卷第13
    頁）、稅務電子閘門財產所得調件明細表（本案卷第96至98
    頁）、屏東縣政府函（本案卷第91頁）、存簿（本案卷第87
    至89頁）、勞動部勞工保險局函（本案卷第30頁）、勞工保
    險被保險人投保資料表（本案卷第95頁）附卷可憑。足認黃
    吳萬仔年事已高，並無謀生能力，雖有土地，惟不宜強予以
    變價，復無繼續性之收入，應難以維持自己生活，有受子女
    扶養之權利。又按受扶養者之必要生活費用，準用第1項規
    定計算基準數額，並依債務人依法應負擔扶養義務之比例認
    定之，消債條例第64條之2第2項定有明文。考量黃吳萬仔居
    住於屏東，無房屋費用支出，爰自其必要生活費用中扣除相
    當於房屋支出所佔比例（110年度臺灣省每人每月不含房屋
    支出之最低生活費之1.2倍12,062元），扣除每月領取之老
    農津貼後，再由聲請人與其餘4名扶養義務人共同負擔扶養
    費，聲請人應分擔902元【計算式：（12,062－7,550）÷5＝90
    2），逾此範圍難認必要。
　㈤承上，聲請人目前每月收入21,980元，扣除個人必要支出15,
    719元、母親扶養費902元後，剩餘5,359元，而聲請人目前
    負債總額為4,815,175元（調卷第37至80頁、第84至90頁，
    包括：遠東銀行、合作金庫銀行、中國信託銀行、元大銀行
    、永豐銀行、玉山銀行、永瓚開發建設股份有限公司、新加
    坡商艾星國際有限公司台灣分公司、金陽信資產管理股份有
    限公司、新光行銷股份有限公司、滙誠第二資產管理股份有
    限公司、滙誠第一資產管理股份有限公司、萬榮行銷股份有
    限公司），扣除新光人壽保單解約金後，以每月所餘逐年清
    償，至少須約73年【計算式：（4,815,175－116,247）÷5,35
    9÷12≒73】始能清償完畢，應認其已不能清償債務。此外，
    聲請人無擔保或無優先權之債務總額未逾1,200萬元，且無
    消債條例第6條第3項、第8條或第46條各款所定駁回更生聲
    請之事由存在。則聲請人聲請更生為有理由，應予准許，爰
    命司法事務官進行本件更生程序。
四、依消債條例第11條第1 項、第45條第1 項、第16條第1 項，
    裁定如主文。
中　　華　　民　　國　　110 　年　　9 　　月　　22　　日
              　　民事庭　  　法　官　李育信
以上正本係照原本作成。
本裁定不得抗告。
中　　華　　民　　國　　110 　年　　9 　　月　　22　　日

  　                          書記官　何福添